台灣高等法院交通事件裁定　　　　　　　　　　　九十一年度交抗字第一一九號
　　抗　告　人
　　即受處分人　甲○○　男四十.
右抗告人因違反交通管理處罰條例案件，不服台灣台北地方法院中華民國九十一年十
一月二十日裁定（九十一年度交聲字第九八八號），提起抗告，本院裁定如左：
    主  文
抗告駁回。
    理  由
一、原裁定意旨（如附件）。
二、抗告意旨略以：台北市○○○路○段台大大門口處，雖有四條車道，但第四車道
    屬於機車道，當時抗告人的車是由羅斯福路左轉到新生南路再轉到台大門口，因
    此實在不方便將車直接由羅斯福路轉到新生南路的機車道，並非不將車先駛入內
    車道等語。
三、按汽車駕駛人轉彎時，在多車道右轉彎，不先駛入外側車道，處二百元以上六百
    元以下罰鍰，又汽車駕駛人，駕駛汽車違反道路交通安全規則，因而肇事致人受
    傷者，吊扣其駕駛執照三個月至六個月，道路交通管理處罰條例第四十八條第四
    款、第六十一條第三項分別定有明文。又汽車駕駛人有違反第六十三條第一項各
    款，若已受吊扣或吊銷駕駛執照處分者，不予記點，道路交通管理處罰條例第六
    十三條第二項亦有明文。
四、經查受處分人甲○○於九十一年三月一日十時五十分許，駕駛車牌號碼三Ｃ—０
    三七號營業小客車，行至新生南路三段處時，與莊玉柑所駕駛之ＤＵＹ—九三二
    號輕型機車發生碰撞之事實，業據甲○○於原審坦承不諱，且查抗告人與莊玉柑
    所駕駛之車輛經碰撞後，抗告人之車輛受有「右前車角保險桿擦撞痕、右前車輪
    擦痕」之損害，莊玉柑之車輛則係受有「左後車身擦撞痕、左側車身擦痕」之損
    害，而莊玉柑並因而受有「臀部受傷下腰疼痛」之傷害，有台北市政府警察局大
    安分局交通分隊道路交通事故補充資料表在卷可稽，而抗告人所駕駛之車輛，於
    肇事後所停止之位置，係位於台北市○○○路○段台大大門口處，當時車輛係向
    右轉彎，車輛前輪已過該路段之停止線，而後輪處尚在停止線上，另車身以大部
    分進入該處之第四車道（即莊玉柑所行駛之車道），車身左後角處則尚未全部離
    開第三車道而進入第四車道，此亦有道路交通事故調查報告表附卷可案；綜上，
    抗告人當時駕車由第三車道駛至該路口欲右轉時，並未先駛入外側車道，而細緻
    路口停止線處右轉，因而與莊玉柑發生碰撞，並致莊玉柑受傷之事實，應堪認定
    ，本件事證明確，受處分人之違規行為堪以認定，原處分機關據以援引上開規定
    ，裁處罰鍰新台幣六佰元並吊扣駕駛執照三個月，以及記違規點數一點，原審以
    汽車駕駛人有違反第六十三條第一項各款，若已受吊扣或吊銷駕駛執照處分者，
    不予記點，道路交通管理處罰條例第六十三條第二項已有明文，本件抗告人係因
    違反道路交通管理處罰條例第四十八條第四款而肇致莊玉柑受傷，吊扣及違規記
    點之規定雖有不同，然其係基於同一個違規行為所致，則依上開規定，自不得再
    予記點，故爰依道路交通管理處罰條例第四十八條第四款、第六十一條第三項之
    規定，裁處異議人罰鍰二百元（即新台幣六百元），並吊扣駕駛執照三個月，尚
    無不合，抗告意旨仍執前開理由，指摘原裁定不當，為無理由，應予駁回。
五、據上論段，應依道路交通案件處理辦法第二十六條，刑事訴訟法第四百十二條，
    裁定如主文。
中      華      民      國        九十一    年    十二    月    十八    日
                              台灣高等法院交通法庭
      審判長法  官  葉  騰  瑞
                                        法  官  江  國  華
                                        法  官  莊  明  彰
右正本證明與原本無異。
不得再抗告。
                                        書記官  廖  嫣  雯
中      華      民      國        九十一    年    十二    月    十九    日
